【裁判字號】    97,易,2145
【裁判日期】    980204
【裁判案由】    竊盜
【裁判全文】
臺灣臺南地方法院刑事判決              97年度易字第2145號
公  訴  人  臺灣臺南地方法院檢察署檢察官
被      告  丙○○
                    （另案於臺灣臺南監獄執行中）
上列被告因竊盜案件，經檢察官提起公訴（97年度偵字第15632
號），被告於本院準備程序中，先就被訴事實為有罪之陳述，經
本院合議庭裁定改由受命法官獨任進行簡式審判程序，判決如下
：
    主  文
丙○○竊盜，累犯，處有期徒刑月；又攜帶兇器竊盜，累犯，
處有期徒刑陸月，扣案油壓剪壹支沒收。應執行有期徒刑柒月，
扣案油壓剪壹支沒收。
    事  實
一、丙○○前於民國92年間，先後因竊盜及施用第一、二級毒品
    案件，經臺灣彰化地方法院以92年度易字第879號及92年度
    訴字第1015號判決判處有期徒刑5月，及應執行有期徒刑1年
    6月確定；另因恐嚇取財案件，經臺灣嘉義地方法院以92年
    度易字第438號判決判處有期徒刑1年6月確定，嗣經臺灣嘉
    義地方法院以93年度聲字第370號裁定就上開各罪定應執行
    刑為有期徒刑3年4月確定，於95年9月19日縮短刑期假釋出
    監，96年3月17日縮刑期滿假釋未經撤銷，視為執行完畢。
    詎其猶不知悔改，竟於前揭有期徒刑執行完畢後5年內，復
    意圖為自己不法之所有，而基於竊取他人財物之犯意，分別
    為下列行為：(一)於97年7月29日上午10時許，在坐落於高雄
    縣旗山鎮○○段262之1地號土地上之工寮內，徒手竊取丁○
    ○所有之千斤頂1臺、汽油1桶（20公升）、農用電線約35公
    斤、白鐵約10餘公斤得逞；(二)於同年月30日中午12時許，在
    坐落於臺南縣南化鄉○○段1246地號土地上之蓄水池旁，以
    其所有而客觀上足對人之生命、身體、安全構成危險，可供
    兇器使用之油壓剪1支，剪斷乙○○所有抽水馬達之電線約
    100公尺而竊取之。丙○○得手後，復均以美工刀剝去電線
    線皮再用火燒烤之方式，將竊得電線之線皮與其內之銅線分
    離，並先後於97年7月29日上午11時許及同年月30日下午3時
    30分許，與其不知情之女友劉依慧共同將上開2次竊得之物
    品載往位於高雄縣內門鄉永富村安興19號之「林豐永資源回
    收場」，變賣與不知情之負責人方秀惠，並將2次變賣所得
    款項新臺幣（下同）3,780元、1,680元均花用一空。嗣因丙
    ○○另案遭臺灣高雄地方法院檢察署通緝，而為警於同年月
    31日上午10時許，在高雄縣美濃鎮○○街4之1號查獲，並發
    現其所駕駛之車號WL-3962號自用小客車內有油壓剪1支、千
    斤頂1臺、注射針筒30支、電線線皮1批及美工刀1支等物，
    丙○○遂於未被有偵查犯罪權限之公務員或機關知悉其上開
    犯罪前，主動向員警黃錦榮表明上開犯行而自首，並經警將
    上開物品扣案（千斤頂1臺及電線線皮1批業經發還與丁○○
    ），始悉上情。
二、案經高雄縣政府警察局旗山分局報告臺灣高雄地方法院檢察
    署呈請臺灣高等法院檢察署令轉臺灣臺南地方法院檢察署檢
    察官偵查起訴。
    理  由
一、按本件被告丙○○所犯均為死刑、無期徒刑、最輕本刑3年
    以上有期徒刑以外之罪，亦非屬高等法院管轄之第一審案件
    ，其於準備程序進行中，先就被訴事實為有罪之陳述，經告
    知簡式審判程序之旨，並聽取檢察官、被告之意見後，本院
    合議庭依刑事訴訟法第273條之1第1項裁定進行簡式審判程
    序，是本案之證據調查，依同法第273條之2規定，不受同法
    第159條第1項、第161條之2、第161條之3、第163條之1，及
    第164條至170條所規定證據能力認定及調查方式之限制，合
    先敘明。
二、上開犯罪事實，業據被告於警詢、偵查、本院準備程序及審
    理中均坦承不諱，核與證人即被害人丁○○、乙○○於警詢
    中指述伊等上開物品遭竊之情節均大致相符（警卷第14至19
    頁），並經證人即被告女友劉依慧、「林豐永資源回收場」
    負責人方秀惠於警詢中證述被告變賣上開竊得物品之情形明
    確（警卷第7至13頁）；且有高雄縣政府警察局旗山分局搜
    索扣押筆錄及扣押物品目錄表各1份、贓物認領保管單（具
    領人丁○○）及證人方秀惠提出之「收受物品、舊貨、五金
    廢料或廢棄物登記表」各1張、現場及扣案物品照片14張在
    卷可稽（警卷第20至26頁、第28至33頁、第35頁）。此外，
    復有被告用以剪斷電線之油壓剪1支、用以剝除電線線皮之
    美工刀1支、被告竊得之千斤頂1臺及自竊得電線取下之電線
    線皮1批扣案足憑（千斤頂1臺及電線線皮1批業經發還證人
    丁○○），堪認被告上開任意性自白，確均與事實相符。本
    件事證明確，被告犯行洵堪認定，應予依法論科。
三、按所謂兇器，其種類並無限制，凡客觀上足對人之生命、身
    體、安全構成威脅，具有危險性之兇器均屬之，且祇須行竊
    或行搶時攜帶此種具有危險性之兇器為已足，並不以攜帶之
    初有行兇之意圖為必要（最高法院79年臺上字第5253號判例
    要旨參照）；查被告於事實欄一、(二)所述犯行中，既持其所
    有之油壓剪以剪斷上開電線而竊取之，是被告於行竊時，確
    已攜帶上開油壓剪1支至明，而上開油壓剪1支，既足以剪斷
    電線，若持之以攻擊人體，自能成傷，客觀上當足以對人之
    生命、身體、安全構成威脅，為具有危險性之兇器無訛。是
    本件核被告如事實欄一、(一)所為，係犯刑法第320條第1項之
    竊盜罪；如事實欄一、(二)所為，係犯同法第321條第1項第3
    款之加重竊盜罪。其所犯上開2罪名間，犯意有別、行為殊
    異，應予分論併罰。又被告前於96年3月17日曾受如事實欄
    所載之有期徒刑執行完畢，有臺灣高等法院被告前案紀錄表
    在卷可按，其於受有期徒刑執行完畢後5年內，故意再犯本
    件有期徒刑以上之2罪，均為累犯，均應依刑法第47條第1項
    規定，加重其刑。另被告於違犯上開2次犯行後、未被有偵
    查權限之公務員或機關發覺上開犯行前，即主動向查獲其另
    案遭通緝而尚未發覺其本件犯罪之員警黃錦榮供述上開竊盜
    行徑，並接受偵查審判，有高雄縣政府警察局旗山分局98年
    1月8日高縣旗警偵字第0980000098號函暨員警黃錦榮出具之
    職務報告、本院電話紀錄表各1份在卷可稽（本院卷第34至
    37頁），則被告顯係對未發覺之犯罪自首而接受裁判；且參
    以被告自始坦承上開竊盜犯行，並就犯罪情節均供述明確等
    情，堪認其確出於悔悟而自首本件犯行，爰依刑法第62條前
    段之規定，就其所犯上開2罪，分別減輕其刑，並均依法先
    加後減之。爰審酌被告前已有竊盜、恐嚇取財等財產犯罪前
    科，素行非佳，且正值青壯，竟仍不思循正途賺取所需，僅
    因貪圖小利，即再犯本件2次竊盜犯行，顯見其漠視他人財
    物之所有權，守法意識薄弱，未曾因前所受刑之執行而記取
    教訓，惡性非輕，對民眾財產安全及社會治安均非無相當危
    害，又其竊取他人之電線，除使被害人須額外支出修復費用
    外，亦造成他人用電時之不便，本不宜輕縱；惟念其係主動
    向員警供述上開犯行，表現悔意，犯罪時所採手段復屬平和
    ，未造成其他損害，暨被告之學歷、職業、家庭狀況等一切
    情狀，分別量處如主文所示之刑，並定其應執行之刑，以示
    懲儆。扣案油壓剪1支，係被告所有並持以犯本件事實欄一
    、(二)所述之加重竊盜犯行所用之物，業據其供承在卷（本院
    卷第47頁），應併依刑法第38條第1項第2款規定宣告沒收之
    。至扣案之美工刀1支，雖為被告所有，惟據其供承係竊取
    上開電線得手後，始用以剝除所竊電線之電線線皮用（警卷
    第4頁），核屬被告竊盜犯行既遂後處分贓物時所用之物，
    復無證據該美工刀係供被告持以犯本件竊盜罪所用之物，自
    不得併予宣告沒收之；扣案注射針筒30支，則與本案無關，
    爰均不予宣告沒收，附此敘明。
據上論斷，應依刑事訴訟法第273條之1第1項、第299條第1項前
段，刑法第320條第1項、第321條第1項第3款、第47條第1項、第
62條前段、第51條第5款、第38條第1項第2款，刑法施行法第1條
之1第1項、第2項前段，判決如主文。
本案經檢察官甲○○到庭執行職務
中    華    民    國    98    年     2     月    4    日
                        刑事第九庭    法  官   蔡盈貞
以上正本證明與原本無異。
如不服本判決應於收受本判決後10日內向本院提出上訴書狀，並
應敘述具體理由。其未敘述上訴理由者，應於上訴期間屆滿後20
日內向本院補提理由書狀（均須按他造當事人之人數附繕本）「
切勿逕送上級法院」。
                                      書記官   陳玉芬
中    華    民    國    98    年     2     月    4    日
附錄論罪科刑法條：刑法第320條第1項、第321條第1項第3款
中華民國刑法第320條第1項
（普通竊盜罪）
意圖為自己或第三人不法之所有，而竊取他人之動產者，為竊盜
罪，處 5 年以下有期徒刑、拘役或 5 百元以下罰金。
中華民國刑法第321條
（加重竊盜罪）
犯竊盜罪而有左列情形之一者，處 6 月以上、 5 年以下有期徒
刑：
一、於夜間侵入住宅或有人居住之建築物、船艦或隱匿其內而犯
    之者。
二、毀越門扇、牆垣或其他安全設備而犯之者。
三、攜帶兇器而犯之者。
四、結夥三人以上而犯之者。
五、乘火災、水災或其他災害之際而犯之者。
六、在車站或埠頭而犯之者。
前項之未遂犯罰之。


司法院資訊處製作；財團法人民間司法改革基金會備份。
